【裁判字號】    98,台抗,924
【裁判日期】    981203
【裁判案由】    假處分
【裁判全文】
最高法院民事裁定              九十八年度台抗字第九二四號
再 抗告 人  甲○○  
訴訟代理人  徐正坤律師
            杜孟真律師
上列再抗告人因與中央投資股份有限公司間聲請假處分事件，對
於中華民國九十八年九月二十八日台灣高等法院裁定（九十八年
度抗字第一一八九號），提起再抗告，本院裁定如下：
    主  文
再抗告駁回。
再抗告訴訟費用由再抗告人負擔。
    理  由
按對於抗告法院所為抗告有無理由之裁定再為抗告，僅得以其適
用法規顯有錯誤為理由，此觀民事訴訟法第四百八十六條第四項
規定自明。而所謂適用法規顯有錯誤，係指原法院本其取捨證據
之職權所確定之事實適用法規顯有錯誤而言，不包括認定事實不
當之情形在內。本件原法院將台灣台北地方法院（下稱台北地院
）九十八年度裁全字第三九八三號准再抗告人提供擔保，相對人
中央投資股份有限公司就該裁定附表所列支票於本案判決確定前
，不得向付款人請求付款及轉讓第三人之裁定廢棄，變更裁定駁
回再抗告人假處分之聲請，係以：按債權人就金錢請求以外之請
求，欲保全強制執行者，得聲請假處分；假處分，非因請求標的
之現狀變更，有日後不能強制執行，或甚難執行之虞者，不得為
之，民事訴訟法第五百三十二條定有明文。故如請求標的現狀變
更，已不能為強制執行者，即無施以假處分予以保全之必要。查
系爭支票業經相對人於台北地院裁定前之民國九十八年六月三日
，轉讓予第三人裕達開發股份有限公司，而由該公司於同年月二
十五日提示，因存款不足而退票。台北地院之裁定係於同年七月
十三日始送達於相對人，系爭支票於該裁定送達前既已非由相對
人占有，相對人自無從為付款之提示或再為轉讓，即無施以假處
分之必要，再抗告人聲請為上述假處分，尚無從准許等詞，為其
論據。而原法院指系爭支票於台北地院裁定前，已由相對人轉讓
他人，相對人未占有該支票等情，有無錯誤，核屬認定事實當否
之問題，且屬有無假處分之原因，而非本案爭執事項，亦無關強
制執行法第四條之二、第一百十八條規定及司法院大法官會議釋
字第一七七號解釋、本院六十年台再字第一七○號、六十九年台
抗字第七二號、八十三年台抗字第三一九號判例、本院九十三年
度第四次民事庭會議決議等之適用，尤難謂所涉及之法律見解具
有原則上之重要性。再抗告論旨，以相對人實未移轉支票權利、
原法院採證失當暨原裁定違背上開規定、解釋、判例與決議等詞
，指摘原裁定不當，聲明廢棄，自難謂為合法。
據上論結，本件再抗告為不合法。依民事訴訟法第四百九十五條
之一第二項、第四百八十一條、第四百四十四條第一項、第九十
五條、第七十八條，裁定如主文。
中    華    民    國  九十八  年   十二   月    三    日
                      最高法院民事第一庭
                          審判長法官  蕭  亨  國
                                法官  葉  勝  利
                                法官  高  孟  焄
                                法官  鄭  玉  山
                                法官  黃  秀  得
      本件正本證明與原本無異
                                      書  記  官
中    華    民    國  九十八  年   十二   月   十六   日
                                                      Ｑ

司法院資訊處製作；財團法人民間司法改革基金會備份。
